臺北高等行政法院判決　　　　　　　　　　　　　　九十年度訴字第五○○七號
　　　　　　　　　　　　　　　.
　原　　　告　中國農民銀行股份有限公司
　代　表　人　甲○○董事長）.
　訴訟代理人　黃春生（會計師）
　　　　　　　丙○○
　　　　　　　丁○○
　被　　　告　財政部臺北市國稅局
　代　表　人　張盛和（局長）
　訴訟代理人　乙○○
右當事人間因營利事業所得稅事件，原告不服財政部中華民國九十年六月四日臺財訴
字第○九○○○一三二三一號訴願決定，提起行政訴訟。本院判決如左：
　　主  文
原告之訴駁回。
訴訟費用由原告負擔。
    事  實
一事實概要：緣原告民國（下同）八十七年度營利事業所得稅結算申報，原列報尚未
  抵繳之扣繳稅額新臺幣（以下同）一六一、九六三、八○九元。經被告初核以原告
  於兩付息日間購入債券，前手應計利息收入四四二、三一一、一九三元，該部分之
  前手利息扣繳稅額四四、二三一、一一九元，依所得稅法第八十九條第一項第二款
  後段規定，其納稅義務人為取得所得者，因非屬原告之所得，乃將系爭原告之前手
  扣繳稅額，否准抵繳原告八十七年度營利事業所得稅應納稅款。原告不服，申請復
  查，經被告於九十年一月十八日以財北國稅法字第九○○○一六八四號復查決定書
  駁回申請，原告猶表不服，提起訴願，亦遭決定駁回，遂向本院提起行政訴訟。
二訴之聲明：
  (一)原告聲明：訴願決定及原處分均撤銷。
  (二)被告聲明：如主文所示。
三兩造爭點：
  原告主張被告否准其申報抵減前手息扣繳稅款，不僅違背公法上信賴保護原則，且
  造成公法上之不當得利，顯有違誤，是否可採？
  (一)原告主張之理由：
    1.否准扣繳憑單抵繳應納稅款顯不適法：
      (1)按「納稅義務人於繳納暫繳稅款時，得憑扣繳憑單抵繳，如不足額，另以現
        金補足，如超過暫繳稅款數額時，其超過之數，留抵本年度結算稅額」，所
        得稅法第九十九條有明文規定；又「納稅義務人應於每年二月二十日起至三
        月底止，填具結算申報書，向該管稽徵機關，申報其上一年度內構成綜合所
        得總額或營利事業收入總額之項目及數額，以及有關減免、扣除之事實，並
        應依其全年應納稅額減除暫繳稅額、尚未抵繳之扣繳稅額及可扣抵稅額，計
        算其應納之結算稅額，於申報前自行繳納」。同法第七十一條第一項亦定有
        明文。至於利息所得之扣繳，根據前財政部部長顏慶章於其所著「租稅法論
        」第三一三頁，更進一步指出：「其性質為所得稅之預繳，納稅義務人於辦
        理結算申報時，得依結算申報多退少補，予以結算」。
      (2)原告係一金融機構，從事國內發行之公債、公司債及金融債券之買賣。依據
        財團法人中華民國證券櫃檯買賣中心公布「證券商營業處所買賣有價證券業
        務規則」第五十一條規定：「債券之買賣均採除息交易，其迄給付結算日止
        賣方應得之利息，由買方併同成交價金支付賣方」。而在債券交易之實務上
        ，即係採除息價格交易，原告向賣方購入債券時，除依照議定利率計算成交
        價格外，尚需加計以票面利率計算前次付息日至成交日止賣方持有期間應得
        之利息內含於價金支付予賣方。其後，即由原告取得向債券發行人請求付息
        之權利，於付息日，扣繳義務人乃就付息時之持票人，即原告所取得之利息
        所得扣繳，並未對持票人前手應得之利息追繳，此乃因付息時持票人之原告
        ，已就包含前手應得利息在內之全部利息，一次扣繳所得稅。以「付息時之
        持票人為納稅義務人」此揆之財政部於六十四年九月四日以臺財稅第三六四
        四○號函釋即可明證。至於財政部訴願決定書所提及之財政部於七十五年七
        月十六日以臺財稅第七五四一四一六號函釋，係規定證券交易所得課徵期間
        ，有關兩付息日間購入債券並於取息前出售者，其證券交易損益之計算，因
        其與本件扣繳稅額可否抵繳應納稅款之問題無涉，不予評述。
      (3)按「中央政府建設公債甲種債票之利息，應由付息機構於付息時，按照所得
        稅法第八十八條、第八十九條、第九十二條及各類所得扣繳率表等規定，扣
        繳利息所得稅款，並以付息時債票持有人為納稅義務人，向稽徵機關填報扣
        繳憑單，並依同法第九十四條規定，將扣繳憑單填送納稅義務人」。此有財
        政部於六十四年九月四日以臺財稅第三六四四○號函釋可稽，此一函釋說明
        更指出：「本債票無論曾否轉讓，均應由付息機構，以付息時之持票人為納
        稅義務人（記名式者為最後記名之人）就全部利息一次扣繳所得稅」。原告
        既係付息時之債票持有人，即為納稅義務人，並已由付息機構就原告所取得
        全部利息一次扣繳所得稅，並將扣繳憑單填送納稅義務人之原告，則原告憑
        扣繳憑單抵繳應納稅款，此核與所得稅法第九十九條及七十一條第一項規定
        ，應無不符。
      (4)惟訴願決定以「本件訴願人於利息兌領日前買回公債，前手之利息及系爭扣
        繳稅款均為前手所有，其本身既無該項所得，縱扣繳憑單為訴願人之名義，
        亦非扣繳稅款之實際納稅義務人，自不得以之抵繳應納稅額或申請退稅」、
        「且債券之前手持有期間，前手既為實際利息所得者，因該項所得而發生之
        扣繳及納稅義務，依實質課稅原則，自應同屬於實際所得之人，而非訴願人
        」為由，駁回原告所提出之訴願。觀之訴願駁回之理由，核與財政部六十四
        年九月四日臺財稅第三六四四○號函釋指明：「付息時之持票人為納稅義務
        人，就全部利息一次扣繳所得稅，並根據持票人之身分證明，依法填報扣繳
        憑單」，兩者相互牴觸。於此可見，原告否准扣繳憑單得抵繳應納稅款之處
        分，顯不適法。
      (5)綜上，債票之利息既已規定付息機構，於付息時，就持票人所領取之全部利
        息，一次扣繳所得稅，並已根據持票人之身分證明，依法填報扣繳憑單，並
        未對持票人前手應得之利息追繳稅款，事實上，付息時持票人已就包含前手
        應得利息在內之全部利息，一次扣繳所得稅，則以持票人為納稅義務人，既
        可簡化稽徵作業又可確保稅收。准由持票人憑扣繳憑單抵繳應納稅款，方屬
        適法。
    2.違反公法上信賴保護原則：
      (1)公法上之信賴保護原則，係指在公法關係中，人民對國家行為之存續所產生
        之信賴，應受保護，蓋人民因相信既存的法律秩序，而安排、規劃其生活或
        處置其財產，自不能因法規之制定或修正，而遭受不能預測之損失，因此，
        禁止行政法規溯及既往，國家行政行為尤然，此觀我國行政程序法第八條規
        定：「行政行為，應以誠實信用之方法為之，並應保護人民正當合理之信賴
        」即可瞭解。又最高行政法院（八十九年七月一日改制前為行政法院，下同
        ）七十三年判字第一五八五號判決認定稅法上有公法上信賴保護原則之適用
        ，同院七十六年判字第四七四號判決進一步指明：「公法上之爭訟，應有信
        賴保護原則之適用，亦即當事人信賴行政機關決定存在，已就其生活關係有
        適當安排者，必須予以保護」。
      (2)最高行政法院八十九年判字第六九九號判決：「然此之所謂發現確有錯誤短
        徵，應係指原處分確定後發現新事實或新課稅資料，足資證明原處分確有錯
        誤短徵情形者而言。如其課稅事實資料未變，僅因嗣後法律見解有異，致課
        稅之標準有異時，按諸中央法規標準法第十八條從新從優原則之法理，即不
        得就業經查定確定之案件，憑藉新見解重為較原處分不利於當事人之查定處
        分」。同院八十九年第二四六七號亦著有同樣判決。
      (3)原告從事國內債券買賣已有多年，依證券法令及財政部函釋，對於兩付息日
        間購入之債券，於付息日，就全部利息一次扣繳所得稅，並列報抵繳當年度
        營利事業所得稅，歷年均獲被告核准，並無爭議。詎料，八十七年度營利事
        業所得稅結算申報，原告列報之兩付息日間購入債券之前手利息扣繳稅額四
        四、二三一、一一九元，全部遭被告否准抵繳當年度應納稅款。課稅事實資
        料未變，法規未變，僅因嗣後法律見解有異，致課稅標準有異，按諸相關法
        條及判例，均不應憑藉新見解而作出不利於當事人之處分。況且，原告歷年
        來均係信賴財政部函釋及被告之稽徵作業，依規定辦理扣繳及抵稅。惟被告
        在課稅事實資料未變，法規未變下，竟率爾推翻原告已長期信賴之法規及作
        業，否准原告已繳入國庫之扣繳稅額抵稅權，顯然已違反公法上信賴保護原
        則。
    3.公法上之不當得利：
      依現行稽徵作業，債票無論曾否轉讓均應由付息機構，以付息時之持票人，就
      其取得之全部利息，一次扣繳所得稅，並根據持票人之身分證明，依法填報扣
      繳憑單。倘若依被告及訴願駁回之理由：「本件訴願人於利息兌領前買回公債
      ，前手之利息及系爭扣繳稅款均為前手所有，其本身既無該項所得，縱扣繳憑
      單為訴願人之名義，亦非扣繳稅款之實際納稅義務人，自不得以之抵繳應納稅
      額或申請退稅」，則付息時之持票人，既已就取得之全部利息，包括前手應得
      之利息在內，一次扣繳所得稅，卻不准持票人就前手應得利息部分之扣繳憑單
      ，抵繳應納稅額，而前手又未能以自己名義取得扣繳憑單，自無從抵繳其應納
      稅額，誠如前財政部部長顏慶章所言：利息所得之扣繳，其性質乃為所得稅之
      預繳。付息機關於付息時，持票人之前手應得之利息，既已向持票人扣繳，即
      屬所得稅之預繳，既不准持票人名義填報之扣繳憑單，抵繳持票人之應納稅額
      ，而其前手又未能以其自己名義取得扣繳憑單，自亦無從抵繳其應納稅額，則
      此部分之預繳所得稅性質之扣繳稅額，既無人得以抵繳其應納稅款，即成為公
      法上之不當得利，究應由何人向被告請求退還？此已凸顯被告之處分及訴願決
      定，顯有違誤。
  (二)被告主張之理由：
    原告本年度營利事業所得稅結算申報，列報尚未抵繳之扣繳稅額一六一、九六三
    、八○九元。被告原查以原告於兩付息日間購入債券前手應計利息收入四四二、
    三一一、九三元，該部分之前手息扣繳稅額四四、二三一、一一九元，依所得稅
    法第八十九條第一項第二款後段規定，其納稅義務人為取得所得者，因非屬原告
    之所得，乃將系爭原告之前手扣繳稅額，否准抵繳原告之營利事業所得稅應納稅
    款。原告不服，申請復查，主張目前各公債交易商依據財政部臺財稅第三六四四
    ○號及第七五四一四一六號函釋申報抵繳稅款，應無不符。又依財團法人中華民
    國證券櫃臺買賣中心證券商營業處所買賣有價證券業務規則第五十一條規定：「
    債券之買賣均採除息交易，其迄給付結算日止賣方應得併同成交價金支付賣方」
    ，該項利息由賣方認列利息收入，未移轉於債券交易商，但債券交易商於到期領
    息時，將被扣繳稅全部利息所得稅款，換言之債券交易商係無息代賣方墊付稅款
    ，俟被告核定債券交易商當年度結算申報時方能收回該墊款。原告買入債券時係
    以含前手息之價格買入並未將前手息應扣繳稅額自買價中扣除。因此，該代墊部
    分之扣繳稅款應准予退稅等語。案經被告復查結果，以所得稅法第七十一條及第
    九十九條雖分別規定：納稅義務人得以暫繳及扣繳稅款抵繳結算申報之應納稅額
    ，及憑扣繳憑單抵繳稅款，惟亦限定應以自行申報所得（即承擔納稅義務）之扣
    繳稅款始有其適用。又財政部函釋雖明示營利事業買賣公債，可按持有期間列報
    利息收入；並未規定營利事業於兩付息日間買回公債，按持有期間列報利息收入
    ，即得以全期扣繳稅款抵繳其申報應納稅額。本件原告於利息兌領日前買回公債
    ，前手之利息及系爭扣繳稅款均為前手所有，其本身既無該項所得，縱扣繳憑單
    為原告之名義，亦非扣繳稅款之實際納稅義務人，自不得以之抵繳應納稅額或申
    請退稅。原告訴稱係無息代賣方墊付稅款，俟被告核定其當年度結算申報時方能
    收回該墊款乙節，其既係代前手賣方墊付稅款，何來由被告償付墊款之理？至訴
    稱買入債券時係以含前手息之價格買入並未將前手息應扣繳稅額自買價中扣除等
    情，本件縱認定該扣繳稅額為原告實際買入債券之成本，惟因證券交易所得停止
    課徵得稅，並不影響原告之應稅所得及其應納稅款。且債券之前手持有期間，前
    手既為實際利息所得者，因該項所得而發生之扣繳稅額及納稅義務，依實質課稅
    原則，自應同屬於實際所得之人，而非原告。況公法上之租稅扣抵權，非得以私
    經濟交易而移轉，訴稱有權將系爭扣繳稅額抵繳應納稅款等語，顯係誤解，核無
    足採，復查決定乃維持原核定。原告復訴經財政部訴願決定，仍持復查決定相同
    論見，駁回其訴願，茲原告仍執前詞爭執，自不足採外，另主張被告驟然變更十
    餘年課稅方式有違公法上信賴保護原則，及否准抵繳前手利息收入之扣繳稅額，
    前手又未能取得扣繳憑單，無從抵繳應納稅額，成為公法上之不當得利乙節。按
    稅捐稽徵法第二十一條規定：「稅捐之核課期間，依左列規定：一、依法應由納
    稅義務人申報繳納之稅捐，已在規定期間內申報，且無故意以詐欺或其他不正當
    方法逃漏稅捐者，其核課期間為五年。．．．在前項核課期間內，經另發現應徵
    之稅捐者，仍應依法補徵或並予處罰，．．．」本件係在核課期間內另經發現應
    徵之稅捐，及依據財政部發布之「營利事業所得稅結算申報書面審核案件抽查辦
    法」，並非不得再行核定。又此類事件倘營利事業本身為前手，已按其持有期間
    申報及核定利息收入者，縱無扣繳憑單，亦准核認該利息收入百分之十金額之扣
    繳稅額抵繳其應納稅額。是原告所訴均不足採。
    理  由
  一按「本法稱納稅義務人，係指依本法規定，應申報或繳納所得稅之人。」「前條
    各類所得稅款，其扣繳義務人及納稅義務人如左：一‧‧‧二薪資、利息‧‧‧
    ；納稅義務人為取得所得者。」「納稅義務人應於每年二月二十日起至三月底止
    ，填具結算申報書，向該管稽徵機關，申報其上一年度內構成綜合所得總額或營
    利事業收入總額之項目及數額，以及有關減免、扣除之事實，並應依其全年應納
    稅額減除暫繳稅額、尚未抵繳之扣繳稅額及可扣抵稅額，計算其應納之結算稅額
    ，於申報前自行繳納。」「納稅義務人每年結算申報所得額經核定後，稽徵機關
    應就納稅義務人全年應納稅額，減除暫繳稅額、未抵繳之扣繳稅額、可扣抵稅額
    及申報自行繳納稅額後之餘額，填發繳款書，通知納稅義務人繳納。但‧‧‧」
    所得稅法第七條第四項、第八十九條第一項第二款、第七十一條、第一百條前段
    分別定有明文。因此，有取得利息所得者，即為納稅義務人，應主動申報利息所
    得，如符合扣繳稅額抵繳應納稅款之規定者，即可抵繳稅款，不以是否取得扣繳
    憑單為要件。則所得稅法有關利息所得，得以扣繳稅額抵繳應納稅款者，係以依
    所得稅法規定，應申報或繳納利息所得稅之「納稅義務人」而言；換言之，得為
    扣繳稅額抵繳應納稅款之對象為應將利息所得申報、繳納所得稅，為承擔納稅義
    務者為限；反之，如未申報利息所得，而未繳納利息所得稅者，則無扣繳稅額抵
    繳應納稅款之適用，此為當然之解釋。至於第三人取得利息所得部分，是否得抵
    繳應納稅款，核與納稅義務人無關，縱令事實上係由納稅義務人代繳稅款，並不
    能因此變更公法上納稅義務之主體。是該項利息所得之扣繳稅款，僅能由該之第
    三人依法抵繳之，其代繳稅款之納稅義務人，自無以自己名義請求抵繳稅款之權
    利。
  二次按六十四年五月三十一日公布施行之「中央政府建設公債發行條例」第六條規
    定：「本公債分為甲、乙兩種。甲種公債利息所得，不免繳所得稅；乙種公債利
    息所得，免繳一部或全部所得稅，由財政部審酌發行時全部狀況擬訂，報行政院
    核定。」財政部鑑於過去發行乙種國庫券時，如在一年中有轉手多次者，依該部
    （）台財稅第三八六一九號函釋，係由中央銀行將個別分段持有之資料移送財
    稅資料處理中心，憑以計算各人之所得憑以課稅之情形，增加稽徵機關執行之困
    難，亦無法辦理扣繳。該部為簡化稽徵作業及扣繳手續，遂於六十四年九月一日
    依上開條例發行甲種公債第一期債票十六億時，以六十四年九月四日台財稅第三
    六四四○號函釋：「本債票無論曾否轉讓，均應由付息機構，以付息時之持票人
    為納稅義務人（記名式者為最後記名之人）就全部利息一次扣繳所得稅；並根據
    持票人之身分證明，依法填報扣繳憑單。納稅義務人為中華民國居住之個人或營
    利事業者，應將該項利息所得，依法合併當年度所得申報所得稅。」就中央政府
    建設公債甲種債票利息，改以付息時之債票持有人就全部利息一次扣繳所得稅，
    與所得稅法第八十八條、八十九條、第九十二條規定不牴觸，可以採用。
  三再按一般公債、公司債、金融債券等因載有約定之利率，債券持有人依民法第六
    十九條、第七十條規定，對於此項約定利息按權利存續期間之日數，取得其法定
    孳息。此項利息未獲付支付前，如將債券讓售，依同法第二百九十五條第一項前
    段規定，推定其隨同原本移轉於受讓人，債券原持有人因而經由買賣價金取得是
    項利息收益。因此，債券之買賣，如係於該債券之付息日為之，讓售價格之認定
    ，尚不生何疑義；若於兩付息日間為之，其買賣價格中實已包括兩部分，一為取
    得債券所支付之對價，另一為未屆付息日該債券法定利息請求權之讓與價金。惟
    由於買賣債券之交易所得停徵，「利息所得」與「證券交易所得」如未明確劃分
    ，除將造成原持有人之法定利息收益，將誤為證券交易所得免稅外，並將增加債
    券利息兌領人之利息所得，造成課稅錯誤。財政部乃於七十五年七月十六日以台
    財稅第七五四一四一六號函釋：「營利事業或個人買賣國內發行之公債、公司債
    及金融債券，買受人若為營利事業，可由該事業按債券持有期間，依債券之面值
    及利率計算之『利息收入』，如其係於兩付息日間購入債券並於取息前出售者，
    則以售價減除其購進該債券之價格及依上述計算之利息收入後之餘額作為其證券
    交易損益。買受人若為個人，因個人一般多未設帳，應一律以其兌領之利息金額
    併入其當期綜合所得稅課徵。」闡明營利事業應按實際情形列報利息收入，其債
    券賣出時超過購進價格及利息收入後之餘額為證券交易損益；並附帶說明個人因
    未設帳，應一律以兌領之利息併入其綜合所得稅課稅，符合所得稅法課稅公平之
    原則。因此，所謂債券「前手息」，乃為區分債券利息兌領人所持有債券期間申
    報所得之利息，及非持有（即其前手持有）期間，未申報所得之債券利息，而予
    分野界定之名詞。依上開函釋可知，前手息所得者如為營利事業者，應按其持有
    債券期間，計算利息所得課徵營利事業所得稅；惟前手息所得者如為個人者，因
    前手個人既未設帳又無扣繳憑單歸課資料，其不列入綜合所得稅結算申報，稽徵
    機關亦未予核課其綜合所得稅；營利事業如係債券利息兌領人，僅按其持有債券
    期間，計算利息所得課徵營利事業所得稅，依前開所得稅法規定，亦僅就申報利
    息所得範圍內之扣繳稅額抵繳應納稅款，其未持有債券期間之其餘利息（即前手
    息），認非屬該營利事業之利息所得，毋庸申報，不課徵營利事業所得稅，因此
    而生之前手息扣繳稅款，自不在扣繳稅額抵繳應納稅款之列。
  四被告原核定以其中債券前手息扣繳稅額四四、二三一、一一九元為前手所有，原
    告購入債券之價款，應按減除前手息扣繳稅額後之餘額給付前手，其按全額給付
    ，代付他人之扣繳稅款非屬本身應繳納之稅款等因，乃將系爭扣繳稅款四四、二
    三一、一一九元轉入為債券成本項下查核，否准其抵減應納稅額。原告不服，以
    債券買賣為其主要營業項目，又債券到期時，債券持有人得持息票至債券發行人
    處兌領整個發行期間之利息並取得其扣繳憑單，依所得稅法第七十一條及第八十
    九條規定，扣繳稅款均無不得抵繳應納稅額之明文。而依所得稅法第九十九條及
    第一百條規定，納稅義務人繳納所得稅時，得憑扣繳憑單抵繳，故原告於申報所
    得稅時，依法就扣繳憑單記載之扣繳稅額全數抵繳應納稅額，並無不合。原核定
    將應退還之扣繳稅額逕予轉列營業成本，實無法令依據及理由。且系爭前手息扣
    繳稅額既否准抵減應納稅額，而前手亦無法取得扣繳憑單抵稅，有溢收稅款及加
    重稅負之不合理現象等理由，申經被告復查結果，以所得稅法第七十一條及第九
    十九條雖分別規定，納稅義務人得以暫繳及扣繳稅款抵繳結算申報之應納稅額，
    及憑扣繳憑單抵繳稅款，惟亦限定應以自行繳納之稅款始有其適用。又前揭財政
    部函釋雖規定營利事業買賣公債，可按持有期間列報利息收入，惟並未規定營利
    事業於兩付息日間買回公債，按持有期間列報利息收入，即得以全期扣繳稅款抵
    繳其申報應納稅額；次以原告於兌領日買回公債，兌領之利息及扣繳稅款均為前
    手所有，本身並無所得，且係屬刻意安排，並「無持有期間」，亦非扣繳稅款之
    實際納稅義務人，縱扣繳憑單係以原告名義開立，然系爭扣繳稅款非其負擔及繳
    納，依前述規定及首揭查核準則規定意旨，自不得以之抵繳應納稅額或申請退稅
    。復以本件前手債券利息既非原告之所得，其取得系爭債券所代付之前手息扣繳
    稅款雖否准抵減應納稅額，然原核定已同額轉入債券成本核認在案，自屬公平合
    理，所訴將系爭扣繳稅額轉列營業成本，於法無據及加重稅負等語，自無足採。
    另以所得稅法第八十九條，係對各類所得扣繳義務人及納稅義務人之列舉規定；
    所得稅法第一百條，係對稅款退、補程序之相關規定，尚難執為本件系爭扣繳稅
    款申請退還之論據等由，以九十年一月十八日財北國稅法字第九○○○一六八四
    號復查決定駁回，並無不合。原告仍不服，向財政部提起訴願，除持相同論見外
    ，並以原告所引債券買賣規則第五十一條規定，係規定前手利息應歸前手所有，
    應由買方併同成交價支付賣方，是前手利息之扣繳稅款，自為前手所有，尚難執
    為本案系爭扣繳稅款申請退還之依據等語，而以九十年六月四日台財訴字第○九
    ○○○一三二三一號決定駁回，亦無不合。
  五茲原告除執前詞外，並以所謂前手息在法律上應屬於前手之證券交易所得，並非
    利息收入；法律上既無對之行使利息所得扣繳之依據，亦無扣繳義務人及其他扣
    繳機制或扣繳稅款之歸屬使用的規定，顯見被告以虛擬之「前手息」及「前手息
    扣繳稅額」的觀念，以否准原告行使稅法上之租稅抵繳權，於法無據；又「前手
    息扣繳稅額」前手不能抵繳，變成國庫所有，實際上即是政府無法律上之依據向
    人民徵收額外之租稅，侵害原告（或擬制的前手利息之所得人）之財產權益；被
    告以此種理論上自相矛盾之擬制的租稅觀念，逾越法律，違法創稅，其處分行為
    違反租稅法定主義；至於被告將擬制之「前手息扣繳稅款」轉列為原告之「營業
    成本」，更是將人民公法上之租稅抵繳權（不論屬於原告或被告擬制之前手），
    無法律上之依據，以行政裁量權轉變為私法上的經濟權益，尤屬違法云云，請求
    撤銷原處分及訴願決定，揆諸首開規定及說明，為無理由，應予駁回。
六本件事證已臻明確，兩造其餘攻擊防禦方法，不影響本件判決結果，已無庸一一審
  究，併此敘明。
七據上論結，本件原告之訴為無理由，爰依行政訴訟法第九十八條第三項前段，判決
  如主文。
中　　華　　民　　國　　　九十一　　年　　　七　　　　月　　　二　　　　日
                            臺 北 高 等 行 政 法 院  第 二 庭
                                           審 判 長  法    官  王立杰
                                                     法    官  陳雅香
                                                     法    官  黃本仁
右為正本係照原本作成。
如不服本判決，應於送達後二十日內，向本院提出上訴狀並表明上訴理由，如於本判
決宣示後送達前提起上訴者，應於判決送達後二十日內補提上訴理由書（須按他造人
數附繕本）。
中　　華　　民　　國　　　九十一　　年　　　七　　　　月　　　二　　　　日
                                                     書 記 官  姚國華
